最高法院刑事判決　　　　　　　　　 111年度台上字第4060號
上　訴　人　莊其宏
上列上訴人因違反毒品危害防制條例等罪案件，不服臺灣高等法
院高雄分院中華民國111年6月9日第二審判決（111年度上訴字第
258號，起訴案號：臺灣高雄地方檢察署109 年度偵字第22367、
25324號），提起上訴，本院判決如下：
    主  文
上訴駁回。
    理  由
按刑事訴訟法第377 條規定，上訴於第三審法院，非以判決違
  背法令為理由，不得為之。是提起第三審上訴，應以原判決違
  背法令為理由，係屬法定要件。如果上訴理由書狀並未依據卷
  內訴訟資料，具體指摘原判決不適用何種法則或如何適用不當
  ，或所指摘原判決違法情事，顯與法律規定得為第三審上訴理
  由之違法情形，不相適合時，均應認其上訴為違背法律上之程
  式，予以駁回。
本件原審審理結果，認為上訴人莊其宏有如原判決附表（下稱
  附表）一編號1至2所載之販賣第二級毒品甲基安非他命，及附
  表二編號1至3所載之轉讓禁藥甲基安非他命各犯行明確，因而
  維持第一審論處上訴人販賣第二級毒品共2罪刑及轉讓禁藥共3
  罪刑，暨相關沒收、沒收追徵之判決，駁回上訴人在第二審之
  上訴。已詳敘其認定犯罪事實所憑之證據及理由。
販賣毒品者主觀上是否具有營利之意圖，係屬事實審認定之職
  權。原判決已敘明如何認定上訴人前述販賣毒品犯行，均係基
  於賺取毒品量差，以供自己施用，有從中牟利之意圖等旨，所
  為論斷，核與證據法則無悖。上訴意旨置原判決之論敘於不顧
  ，泛言未曾想過販賣毒品營利云云，並非適法之第三審上訴理
  由。
毒品危害防制條例第17條第1 項規定：「犯第4條至第8條、第
  10條或第11條之罪，供出毒品來源，因而查獲其他正犯或共犯
  者，減輕或免除其刑。」旨在鼓勵被告具體供出其上游供應人
  ，俾進一步擴大查緝績效，揪出其他正犯或共犯，以確實防制
  毒品泛濫或更為擴散。所謂「供出毒品來源，因而查獲」，係
  指具體提供與本案毒品來源有關之其他正犯或共犯資料，使調
  查或偵查犯罪之機關或公務員知悉而對之發動調查或偵查，並
  因此確實查獲其人、其犯行，始足當之。原判決已敘明：上訴
  人雖供陳其毒品來源為「王義豪」，惟警方並未查獲「王義豪
  」之人或其他共犯，業據高雄市政府警察局苓雅分局函覆甚明
  。因認不符上開條項減輕或免除其刑之規定等旨，核其論斷於
  法並無不合。上訴意旨以不能以警方未查獲「王義豪」，而影
  響其減刑之權益為由，指摘原判決違法，尚非適法之第三審上
  訴理由。
刑之量定，屬事實審法院得依職權裁量之事項，倘其裁量未逾
  越法律所規定之範圍，或濫用其權限，即不得任意指摘其為違
  法。原判決審酌第一審對於上訴人所犯上開各罪，已說明均依
  毒品危害防制條例第17條第2 項規定減輕其刑，復詳敘其量刑
  係以上訴人之責任為基礎，審酌刑法第57條各款所列情狀，說
  明如何量刑，並就如附表一、附表二各罪所示之刑，分別定應
  執行刑為有期徒刑5 年6月、7月，為無不當，因而維持第一審
  所量處之刑，核屬事實審法院裁量之事項，尚無違法可言。上
  訴意旨泛言量刑過重云云，乃係對原審量刑裁量之職權行使及
  原判決已斟酌說明之事項，任憑己意所為之指摘，同非上訴第
  三審之適法理由。
綜上，應認本件上訴不合法律上之程式，予以駁回。
據上論結，應依刑事訴訟法第395條前段，判決如主文。
中    華    民    國   111    年    9     月    8     日
                  刑事第三庭審判長法  官  徐  昌  錦  
                                  法  官  林  恆  吉  
                                  法  官  林  海  祥  
                                  法  官  侯  廷  昌  
                                  法  官  江  翠  萍  
本件正本證明與原本無異
                                  書記官
中    華    民    國   111    年    9     月    14    日